臺灣基隆地方法院交通事件裁定　　　　 94年度交聲字第183號
移送機關即　交通部公路總局台北區監理所基隆監理站
原處分機關
異　議　人　甲○○
即受處分人
上列異議人即受處分人因違反道路交通管理處罰條例案件，對於
交通部公路總局台北區監理所基隆監理站94年8月30日所為之處
分（裁決書案號：基監字第裁42-RA0000000號），聲明異議，本
院裁定如下：
    主  文
異議駁回。
    理  由
一、按「汽車駕駛人駕駛汽車有左列情形之一者，處新台幣九百
    元以上一千八百元以下罰鍰：三、不遵守道路交通標誌、標
    線、號誌之指示者」、「汽車駕駛人有左列各款所列條款之
    一者，除依原條款處罰鍰外，並予記點：一、有‧‧‧第60
    條第1項、第2項第1款至第3款‧‧‧情形之一者，各記違規
    點數一點」，道路交通管理處罰條例第60條第2項第3款、第
    63條第1項第1款分別定有明文。
二、移送機關處分意旨略以：按「停止線，用以指示行駛車輛停
    止之界線，車輛停止時，其前懸部分不得伸越該線。」、「
    車輛面對圓形紅燈表示禁止通行，不得超越停止線或進入路
    口。」，道路交通標誌標線設置規則第170條第1項、第206
    條第1項第5款第1目有明文規定。本案異議人所有車號0525-
    M6號自用小客貨車，於93年6月30日7時25分許，在基隆市○
    ○○路5Ｂ匝道口前，於紅色燈號已亮起13.7秒超越停止線
    ，為基隆市警察局照相後，以基警交字第RA0000000號舉發
    違反道路交通管理事件通知單，逕行舉發「不遵守道路交通
    標誌、標線之指示」，移送機關爰引道路交通管理處罰條例
    第60條第2項第3款、第63條第1項第1款之規定，裁處異議人
    罰鍰新台幣900元，並記違規點數1點。
三、異議意旨略以：異議人於上開舉發時、地駕駛0525-M6號自
    用小客貨車搭載同行王蘭英返回凱悅名宮大廈，凱悅名宮大
    廈就在基隆市○○○路右邊一小道上，異議人沿此一小道行
    駛，俟基金一路紅綠燈變紅燈時，大約十秒鐘，此一小道才
    變綠燈，異議人始左轉回基隆，小路沒有標示，只是一個綠
    燈，是雙向車道，應該可以迴轉，小道的紅綠燈是呈現綠燈
    ，異議人不是停在斑馬線，員警之採證相片無法證明異議人
    有違規動作，實令異議人不服。因此提出異議，請求撤銷原
    處分云云。
四、經查：
  (一)據舉發異議人交通違規之員警張文堂到庭證稱「（照相固定
    桿是在何種情形下拍攝？）闖紅燈，只要車子超越停止線，
    車子壓到感應線圈，就會啟動照相機自動拍攝。」、「這輛
    違規車走的是右轉車道而非左轉車道，這個號誌是三色號誌
    ，沒有左轉箭頭的號誌，並設有禁止左轉的號誌，就表示不
    可以迴轉。」、「這紅燈亮起的秒數是13.7秒，這輛車才違
    規越過禁止線，即使綠燈也不可以迴轉。」、「（車道是否
    可以迴轉？）不可以，這是右轉要上5Ｂ匝道，所以只能右
    轉。」，是以依證人所述，該輛車行駛的是右轉車道，並非
    左轉車道。至於證人即同行之王蘭英因於基金一路5Ｂ匝道
    口前即已下車，並未目睹當時情況，自無法證述發生經過。
  (二)依卷附之舉發相片1張及證人張文堂所提供現場圖觀之，上
    開交岔路口甚為寬廣，在基金一路及右邊小道前均劃設有行
    人穿越道（斑馬線），自基金一路右邊小道駛出之車輛行至
    基金一路口時，確實可以左轉基金一路行進。但查，依舉發
    相片顯示，異議人駕駛之0525-M6號自用小客貨車，為警攝
    得之行向是在基金一路尚未過交岔路口之行人穿越道前，車
    身與行人穿越道成呈75度斜角，前輪並呈現微弧度左轉，明
    顯可見異議人確係沿基金一路方向行駛至上開路口後，直接
    違規要迴轉。異議人雖辯稱「是要從基金一路右邊小道上準
    備左轉回基隆」云云，然查其辯解與舉發相片所示之車輛行
    向明顯不符，因若從基金一路右邊小道要迴轉基金一路回基
    隆，則該車輛車身應與斑馬線即行人穿越道平行，而非呈75
    度斜角，異議人所辯，是不合常理，難以採信。。
  (三)本院於94年10月24日到現場勘驗結果：基金一路5Ｂ匝道
    口前橋下小道設有紅綠燈號誌，綠燈時間僅約10秒，紅燈轉
    綠燈時間約為1分35秒，小道紅燈與基金一路紅燈時間約為
    15秒，基金一路紅燈時間約為13、14秒，而基金一路變紅燈
    後約13、14秒，右側小道始轉變為綠燈。基金一路右側小
    道於接近紅綠燈號誌前，確有左、右轉及向前行駛之標誌箭
    頭，是以行駛基金一路右側小道，確實可以左轉。此有勘驗
    筆錄及現場照片在卷可稽。
五、綜上所述，移送機關依道路交通管理處罰條例第60條第2項
    第3款、第63條第1項第1款之規定，裁處異議人罰鍰新台幣
    900元，並記違規點數1點，核無違誤。異議人之異議為無理
    由，應將其異議駁回。
據上論斷，應依道路交通案件處理辦法第19條，裁定如主文。
中　　華　　民　　國　　94　　年　　11　　月　　30　　日
                  交通法庭法  官  陳伯厚
以上正本證明與原本無異。
對於本件裁定如有不服，應於收受送達後5日內，向本院提出抗
告書狀，敘述抗告之理由，抗告於臺灣高等法院。
中　　華　　民　　國　　94　　年　　11　　月　　30　　日
                          書記官  明祖斌
